# Thibaud Streignart

# Web Developer

thibaudstreignart.com

linkedin.com/in/thibaud-streignart thibaud.streignart@gmail.com

Software engineer met meer dan 4 jaar ervaring in zowel front-end als back-end development.

Ervaren in samenwerking met collega's en klanten uit diverse disciplines en achtergronden, met een bewezen staat van dienst in het opleveren van kwalitatieve projecten, zelfs onder hoge tijdsdruk.

Bedreven in het navigeren van dynamische werkomgevingen, effectief functioneren binnen kleine teams en evoluerende processen, en het signaleren van verbeterpunten via onderzoek en initiatief.

# **Ervaring**

#### Plant a Flag / Web Developer

Maart 2024 - Heden | Brussel, België

Leidde de implementatie van een moderne projectworkflow, waarmee de opstarttijd voor websites tot 8 uur werd verminderd en teamprocessen aanzienlijk werden gestroomlijnd.

Introduceerde en integreerde nieuwe technologieën (Wordpress, Elementor, Webflow, Framer) om nieuwe klanten aan te trekken en de technische capaciteit van het team uit te breiden, wat zorgde voor betere samenwerking met klanten.

Rechtstreeks gecommuniceerd met klanten om nieuwe projecten te bespreken, bestaande projecten te ondersteunen en hen op te leiden in het gebruik van CMS-websites.

#### -> Junior Web Developer

November 2021 - Maart 2024 | Brussel, België

Leidde de full-stack ontwikkeling en implementatie van meer dan 10 prominente websites voor uiteenlopende klanten, waaronder non-profitorganisaties.

Bouwde webervaringen die een balans vonden tussen esthetiek en functionaliteit, waardoor klanten bezoekers beter konden betrekken en hun missie duidelijk konden overbrengen.

Gaf leiding aan de overgang naar een moderne tech stack (DDEV, Docker, moderne plug-ins/bibliotheken) en verbeterde de backend-gebruikservaring door diverse UI/UX-optimalisaties, waaronder moderne thema's, gestandaardiseerde editorflows en naamgevingsconventies.

#### -> Web Development Intern

Februari 2021 - Mei 2021 | Brussel, België

Richtte op het uitbreiden van technische kennis, met een focus op het werken met Drupal

Verwerkte klantentickets en werkte samen met meerdere teamleden aan diverse opdrachten.

# Technische vaardigheden

Drupal	SASS/CSS	Twig	PHP
HTML5	JQuery	Javascript ES6	SQL
React	Node.js	Laravel	Bootstrap
Vue.js	Tailwind	Webflow	Framer

# Soft Skills

Efficiënte communicatie

Ontvankelijk voor feedback &

sterk in samenwerking

Onderzoekend & leergierig

Klantgerichte probleemoplossing

Gericht op structurele en procesmatige verbeteringen

# **Opleiding**

# Thomas More / Interactive Multimedia Design

September 2018 - Juni 2021 | Mechelen, België

Professionele bachelor in IT, met focus op het ontwerpen en ontwikkelen van web- en mobiele applicaties.

Leidde het eindwerkproject waarbij een sociaal platform voor filmliefhebbers werd ontwikkeld, met Laravel Homestead, Tailwind CSS en Vue.js. De app werd uitgerold via een custom server op Linode.

#### Ostend Air College / Beroepsvliegbrevet

Augustus 2016 - Mei 2018 | Oostende, België

### University of Kent / Schakeljaar Psychologie

September 2015 - Juni 2016 | Canterbury, Verenigd Koninkrijk

# Yongsan International School of Seoul / Diploma Secundair Onderwijs

Augustus 2010 - Mei 2015 | Seoel, Zuid-Korea

# Projecten (selectie)

Professioneel

bikeandco.be

inclusiekompas.be

cornelis-solutions.be

plantaflag.com

makeday.nl

## Talen

Engels / Moedertaal

IELTS: Band 8 - 'Very good user'

Nederlands / Moedertaal

French / Basis professionele werkvaardigheid